最高法院刑事判決　　　　　　　　　　　　　　　　　九十三年度台上字第四三號
　　上　訴　人　甲○○原名何.
　　　　　　　　　　　　三樓
右上訴人因業務侵占案件，不服台灣高等法院中華民國九十二年一月二十九日第二審
更審判決（九十一年度重上更(三)字第二三九號，起訴案號：台灣板橋地方法院檢察署
八十三年度偵字第一三二四九號），提起上訴，本院判決如左：
    主  文
上訴駁回。
    理  由
按刑事訴訟法第三百七十七條規定，上訴於第三審法院，非以判決違背法令為理由，
不得為之。是提起第三審上訴，應以原判決違背法令為理由，係屬法定要件。且必須
依據卷內資料為具體之指摘，並足據以辨認原判決已具備違背法令之形式，始屬相當
。如果上訴理由狀並未依據卷內訴訟資料，具體指摘原判決不適用何種法則或如何適
用不當，或所指摘原判決違法情事，顯與法律規定得為第三審上訴理由之違法情形，
不相適合時，均應認其上訴為違背法律上之程式，予以駁回。又採證認事係屬事實審
法院之職權，而法院憑以認定犯罪事實之證據，並不以直接證據為限，即綜合各種直
接、間接證據，本於推理作用，為其認定犯罪事實之基礎，如不違背經驗法則與論理
法則，亦非法所不許。原判決依憑告訴人華同企業有限公司（下稱華同公司）代表人
趙文慶之部分指述，證人即貴翔紡織有限公司（下稱貴翔公司）負責人楊素蘭之證述
，證人劉寶凌、陳麗華之部分證述，卷附上訴人甲○○（原名何同，原判決誤書為
何效同）於民國八十二年六月二十八日向客戶聯貿企業有限公司（下稱聯貿公司）收
取該公司所簽發八十二年六月二十五日期，付款人為中國農民銀行板橋分行，票號Ａ
Ｚ0000000號，面額新台幣（下同）十七萬四千六百二十八元支票之親自簽名
收款單一紙、中國農民銀行板橋分行八十三年九月二十一日（八三）農板（營）字第
０二二０號函檢送前開聯貿公司簽發之支票影本、貴翔公司支票影本三紙、計算單一
紙、上訴人於偵查中所提出之書函、輸出許可證影本一紙，並審酌上訴人之部分供述
等證據，為綜合之判斷，認上訴人有原判決事實欄所載牽連犯行使偽造私文書、業務
侵占之行為。因而撤銷第一審論處上訴人連續意圖為自己不法之所有，而侵占對於業
務上所持有之物罪刑之判決，改判依牽連犯論處上訴人意圖為自己不法之所有，而侵
占對於業務上所持有之物罪刑。已詳其調查證據之結果及證據取捨並認定犯罪事實
之理由，且對於上訴人否認犯罪所辯各節，如何係飾卸之詞，不足採信。證人即華同
公司總經理劉寶凌先前所稱蓋於聯貿公司支票背面之華同公司印章，並非華同公司所
使用之印章，是上訴人所偽造云云；證人華同公司之會計陳麗華曾證稱聯貿公司支票
背面之華同公司印章，並非華同公司所使用之印章云云，如何與事實不符，均不得資
為上訴人不利之認定，詳加說明指駁。所為論斷均有卷存證據可資覆按，就形式上觀
察，要無採證認事違背經驗法則、論理法則，或有其他違背法令之情形，尚難任意指
摘為違法。上訴意旨僅略稱原判決單憑告訴人一面之詞，更偏聽證人之言，有應調查
證據未予調查，判決不備理由及理由矛盾云云。並未依據卷內資料指摘原判決有何具
體違背法令之情形，徒憑己見，就原審採證認事職權之適法行使及原判決已明白論斷
之事項，泛指原判決有調查未盡、理由不備、理由矛盾之違法，核與法律規定得為第
三審上訴理由之違法情形，不相適合，應認其上訴違背法律上之程式，予以駁回。又
本件論處上訴人業務侵占罪刑，固屬刑事訴訟法第三百七十六條第三款所列之案件，
惟其牽連之行使偽造私文書部分，得上訴於第三審法院，故應依得上訴於第三審法院
案件之法定程序終結之，附此明。
據上論結，應依刑事訴訟法第三百九十五條前段，判決如主文。
中　　　華　　　民　　　國　　九十三　　年　　　一　　　月　　　八　　　日
                              最高法院刑事第十二庭
                                  審判長法官  陳　正　庸
                                        法官  賴　忠　星
                                        法官  王　居　財
                                        法官  張　清　埤
                                        法官  林　開　任
      右正本證明與原本無異
                                              書  記  官
中　　　華　　　民　　　國　　九十三　　年　　　一　　　月　　 十四 　　日
                                                                        Ｌ
